# 关于划拨土地问题

提问人：198006wei 时间：2011-10-23 09:44:32
现在正在预审，该单位有一块划拨地，但没有进入账务处理？这样会存在什么问题吗？

回答人：chenyiwei
何时、如何取得该划拨地的？用途是什么？ 取得时是否发生了拆迁补偿、青苗补偿等支出？ 1995 年全国性国有企业清产核资时对此是否作出了估价入帐计入固定资产和资本公积的处理？ 以后该国有企业是否进行过公司制改建？